【裁判字號】    97,訴,726
【裁判日期】    970623
【裁判案由】    毒品危害防制條例
【裁判全文】
臺灣臺北地方法院刑事判決               97年度訴字第726號
公  訴  人  臺灣臺北地方法院檢察署檢察官
被      告  甲○○
上列被告因違反毒品危害防制條例案件，經檢察官提起公訴（九
十七年度毒偵字第六七一號），因被告於本院準備程序中就被訴
事實為有罪之陳述，經本院合議庭裁定改進行簡式審判程序，本
院判決如下：
    主  文
甲○○施用第一級毒品，累犯，處有期徒刑玖月。扣案之第一級
毒品海洛因壹包（不含空包裝袋，驗餘淨重零點壹壹玖伍公克）
沒收銷燬，包裝上開海洛因之空包裝袋壹只沒收。
    事  實
一、甲○○前於民國九十二年間，因施用毒品案件，經依本院九
    十二年毒聲字第二０八號裁定送觀察、勒戒後，認有繼續施
    用毒品之傾向，再經本院以九十二年度毒聲字第四三三號裁
    定令入戒治處所施以強制戒治，嗣經本院以九十二年度毒聲
    字第一七三四號裁定停止戒治交付保護管束，於九十三年二
    月二十七日保護管束期滿未經撤銷，視為強制戒治執行完畢
    ，並由臺灣臺北地方法院檢察署檢察官於九十三年三月十六
    日以九十三年度戒毒偵字第四五號為不起訴處分確定。又於
    九十五年間，因施用毒品案件，分別經臺灣高等法院及本院
    判處有期徒刑一年、四月確定，再經本院以九十六年度聲減
    字第一一一六號裁定減刑並定應執行有期徒刑七月確定，於
    九十六年十二月八日執行完畢翌日出監。嗣又因施用第一級
    毒品案件，經臺灣士林地方法院於九十六年十一月三十日以
    九十六年度訴字第九０號判處有期徒刑十月，減為有期徒刑
    五月（嗣於九十七年二月十八日確定）。詎其仍不知悔改，
    竟基於施用第一級毒品海洛因之犯意，於前開強制戒治執行
    完畢釋放後五年內之九十七年一月三十一日某時，在臺北市
    ○○路某處，以針筒注射之方式，施用第一級毒品海洛因一
    次，嗣於同日十六時許，在臺北市大安區○○○路○段四六
    號前為警查獲，並扣得第一級毒品海洛因一包（驗餘淨重零
    點一一九五公克）。
二、案經臺北市政府警察局大安分局報請臺灣臺北地方法院檢察
    署檢察官偵查起訴。
    理  由
一、訊據被告甲○○對於前揭事實迭於警詢、偵查、本院行準備
    程序、審理時均坦承不諱，且其於九十七年一月三十一日為
    警查獲時所採集之尿液，經送臺灣尖端先進生技醫藥股份有
    限公司濫用藥物檢驗中心以酵素免疫分析法初步檢驗，復依
    氣相層析質譜議法確認檢驗結果，確呈鴉片類、嗎啡、可待
    因陽性反應，有該公司於九十七年二月十五日所出具之濫用
    藥物檢驗報告、臺北市政府警察局偵辦毒品案件尿液檢體委
    驗單等件在卷可稽。另被告為警查獲時所扣得之白色粉末一
    包，經送交通部民用航空局航空醫務中心以氣相層析質譜儀
    法檢驗後，亦確認其中含第一級毒品海洛因成分，毛重零點
    三八一公克，淨重零點一二一公克，驗餘淨重零點一一九五
    公克，此有交通部民用航空局航空醫務中心毒品鑑定書（九
    十七年二月二十五日航藥鑑字第０九七０八七七號）一份在
    卷可證，足徵被告任意性自白與事實相符，堪以採信。又被
    告前於九十二年間，因施用毒品案件，經依本院九十二年毒
    聲字第二０八號裁定送觀察、勒戒後，認有繼續施用毒品之
    傾向，再經本院以九十二年度毒聲字第四三三號裁定令入戒
    治處所施以強制戒治，嗣經本院以九十二年度毒聲字第一七
    三四號裁定停止戒治交付保護管束，於九十三年二月二十七
    日保護管束期滿未經撤銷，視為強制戒治執行完畢，並由臺
    灣臺北地方法院檢察署檢察官於九十三年三月十六日以九十
    三年度戒毒偵字第四五號為不起訴處分確定等情，有臺灣高
    等法院被告前案紀錄表附卷可參，堪認被告確於前開強制戒
    治執行完畢釋放後之五年內再犯本案。綜上，本件事證明確
    ，被告犯行堪以認定。
二、按施用海洛因後會影響記憶能力及自主神經系統，判斷力及
    意志力亦均受限制，甚至引起精神錯亂，抑制呼吸，並具有
    成癮性、濫用性，戒解不易，嚴重戕害人之身心健康，危害
    社會，故依據毒品危害防制條例第二條第二項第一款列為第
    一級毒品，不得非法施用、持有。故核被告所為，係犯毒品
    危害防制條例第十條第一項之施用第一級毒品海洛因罪。被
    告施用第一級毒品海洛因前後持有第一級毒品海洛因之低度
    行為，應為施用之高度行為吸收，不另論罪。又被告前於九
    十五年間，因施用毒品案件，分別經臺灣高等法院及本院判
    處有期徒刑一年、四月確定，再經本院以九十六年度聲減字
    第一一一六號裁定減刑並定應執行有期徒刑七月確定，於九
    十六年十二月八日執行完畢翌日出監等情，有臺灣高等法院
    被告前案紀錄表在卷足憑，其於五年內故意再犯本案有期徒
    刑以上之罪，係屬累犯，應依刑法第四十七條第一項規定加
    重其刑。爰審酌被告不思上進，沾染施用毒品之惡習，且前
    已因施用毒品案件，經強制戒治後，仍未能把握自新機會徹
    底戒除施用毒品之惡習，而再施用足以導致人體機能發生依
    賴性、成癮性及抗藥性等障礙之第一級毒品海洛因，戕害自
    身健康，漠視法令禁制，惟尚能坦承犯行，犯後態度頗佳，
    暨其犯罪動機、手段、施用毒品之次數等一切情狀，量處如
    主文所示之刑，以資懲儆。又扣案之第一級毒品海洛因一包
    （不含空包裝袋，驗餘淨重為零點一一九五公克），應依毒
    品危害防制條例第十八條第一項前段規定沒收銷燬之，包裝
    上開海洛因之空包裝袋一只，有防止毒品裸露、逸出及潮濕
    之功用，並便於攜帶使用，為被告所有供犯本罪所用之物，
    業據被告陳明在卷，爰依刑法第三十八條第一項第二款規定
    宣告沒收。
據上論斷，應依刑事訴訟法第二百七十三條之一第一項、第二百
九十九條第一項前段，毒品危害防制條例第十條第一項、第十八
條第一項前段，刑法第十一條前段、第四十七條第一項、第三十
八條第一項第二款，判決如主文。
本案經檢察官王志超到庭執行職務。
中    華    民    國    97    年    6     月    23    日
                    刑事第一庭  法  官  劉素如
上正本證明與原本無異。
如不服本判決，應於判決送達後10日內向本院提出上訴狀 (應抄
附繕本)。
                                書記官  陳育君
中    華    民    國    97    年    6     月    23    日
附錄本案論罪法條：
毒品危害防制條例第10條
施用第一級毒品者，處 6 月以上 5 年以下有期徒刑。
施用第二級毒品者，處 3 年以下有期徒刑。
毒品危害防制條例第18條
查獲之第一、二級毒品及專供製造或施用第一、二級毒品之器具
，不問屬於犯人與否，均沒收銷燬之；查獲之第三、四級毒品及
製造或施用毒品之器具，無正當理由而擅自持有者，均沒入銷燬
之。但合於醫藥、研究或訓練之用者，得不予銷燬。
前項合於醫藥、研究或訓練用毒品或器具之管理辦法，由法務部
會同行政院衛生署定之。


司法院資訊處製作；財團法人民間司法改革基金會備份。
